# 销售退回的现金流量表列示；前期多缴税款退回的现金流量表列示

提问人：alexanderler 时间：2017-08-21 12:07:08
陈版主您好，关于现金流量表向陈版主请教两个问题： 1 、企业为房地产企业，前期预售房产收到了房款；本期由于与购房者的纠纷，将前期预收房款退回了购房者，前期已经与购房者签订的销售合同，前己经缴纳全款，只是由于房子未完工，未达到收入确认条件，企业将预收房款一直列示在预售账款中；本期由于与购房者纠纷，将房款全额退回，但是本期又没有销售房屋，没有新收到的售房款。根据《企业会计准则讲解 2010 》第三十二章，现金流量表，第二节“现金流量表的编制”，第 449 页，“1、销售商品、提供劳务收到的现金 本项目反映企业销售商品、提供劳务实际收到的现金，包括销售收入和应向购买者收取的增值税销项税额，............，减去本期销售本期退回的商品和前期销售本期退回的商品支付的现金”，根据该讲解，该企业本期未收到的售房款，收到的为 0 ，但是支付了 1600 万的退房款，按这样理解，那么本期“销售商品、提供劳务收到的现金”为-1600。感觉列示收到的现金为负数，不太附合常规的理解，请陈版主指导一下，这种情况下该如何列示？ 2 、也是该企业，前期由于预售房产，预缴了 4000 万的营业税等，但是由于上年营改增，预缴的营业税等要退回，本期实际 收到税收退回款 4000 万。该 4000 万退回前期己缴税款在现金流量表上如何列示？
本期企业未缴大额税费，仅缴纳税金约 100 万左右。 谢陈版主指导。

回答人：chenyiwei
建议：此处的两笔现金流，分别列报为“支付的其他与经营活动有关的现金”和“收到的其他与经营活动有关的现金”。